【裁判字號】    89,上訴,1281
【裁判日期】    890605
【裁判案由】    毒品危害防制條例
【裁判全文】
臺灣高等法院臺中分院刑事判決                  八十九年度上訴字第一二八一號
    上  訴  人  臺灣台中地方法院檢察署檢察官
    被      告  乙○○
右上訴人因被告違反毒品危害防制條例案件，不服台灣台中地方法院八十九年度訴字
第一○六八號中華民國八十九年六月五日第一審判決（起訴案號：台灣台中地方法院
檢察署八十九年度毒偵字第二三二六號）提起上訴，復經台灣台中地方法院檢察署移
送併案審理（八十九年度毒偵字第二八九六號），本院判決如左：
    主  文
原判決撤銷。
乙○○連續施用第一級毒品，累犯，處有期徒刑拾月，扣案之海洛因貳包（壹包淨重
零點零捌公克，含包裝重零點參公克；另壹包淨重壹點伍公克，包裝重零點參貳公克
）均沒收銷燬之。又連續施用第二級毒品，累犯，處有期徒刑伍月，扣案之安非他命
貳包（壹包含包裝重零點肆公克，另壹包含包裝零點陸公克）均沒收燬銷之。主刑部
分應執行有期徒刑壹年貳月。
    事  實
一、乙○○於民國 (下同）八十六年間，曾因違反麻醉藥品管理條例案件，經臺灣彰
    化地方法院判處有期徒刑五月確定，並於八十六年十月二十二日易科罰金執行完
    畢，竟未知改過，又於八十八年十月間，因施用第二級毒品案件，經台灣台中地
    方法院以八十八年度毒聲字第五九九八號裁定送臺灣臺中看守所附設勒戒處所觀
    察、勒戒後，因無繼續施用毒品之傾向，由臺灣臺中地方法院檢察署檢察官於八
    十八年十月三十日以八十八年度毒偵字第一四○三號不起訴處分確定。詎(1)乙○
    ○復基於施用第一級毒品之概括犯意，於八十九年一月下旬之某日及八十九年二
    月中旬之某日，在臺中市○○路租屋處，將第一級毒品海洛因摻入香煙內，再點
    燃吸食，連續施用第一級毒品海洛因二次；復另基於施用第二級毒品之概括犯意
    ，於上述同一時間、地點，將第二級毒品甲基安非他命置於玻璃吸食器內，再以
    火加熱，施用其煙霧方式，連續施用安非他命二次。嗣於八十九年三月廿三日下
    午四時五十分許，為警在臺中市○○○路三十二號前當場查獲乙○○持有海洛因
    一包（淨重○．○八公克，含包裝重○．三公克）、安非他命一包 (含包裝重○
    ．四公克）。乙○○前因施用毒品案件，經檢察官為不起訴處分後，於五年內再
    犯本件施用第一、二級毒品犯行，經本院以八十九年毒聲字第一九四○號裁定送
    觀察、勒戒後，認有繼續施用毒品傾向。(2)乙○○復承上施用第一、二級毒品概
    括之犯意，於八十九年一月三十一日十五時三十分許，在台中市○○路十五號之
    九第五○六室，施用海洛因及安非他命，嗣於當日十六時三十分許，為警察臨檢
    查獲，當場扣得海洛因一小包（淨重一．五公克，包裝重○．三二公克）及安非
    他命一小包（含袋重○．六公克）。
二、案經臺中縣警察局移送臺灣臺中地方法院檢察署檢察官偵查起訴及移送本院併案
    審理。
        理  由
一、右揭(1)之事實，業據被告於警訊、偵查、原審及本院審理中坦承不諱，並有於被
    告身上查獲之第一級毒品海洛因一包（淨重○．○八公克，含包裝重○．三公克
    ）、安非他命一包重○．四公克扣案足資佐證。而扣案之海洛因一包，經送法務
    部調查局鑑驗，確屬毒品海洛因，淨重○．○八公克，亦有法務部調查局電腦條
    碼000000000號鑑定通知書一份附卷足稽。此外，本案被告查獲後所採
    尿液，經臺灣臺中看守所附設勒戒處檢驗結果，確呈甲基安非他命及嗎啡陽性反
    應，亦有該所濫用藥物尿液檢驗報告書一紙附卷可稽，核與被告自白相符。又被
    告前曾因施用毒品行為，經原審法院以八十八年度毒聲字第五九九八號裁定送觀
    察、勒戒後，認無繼續施用毒品之傾向，而由臺灣臺中地方法院檢察署檢察官於
    八十八年十月三十日以八十八年度毒偵字第一四○三號不起訴處分確定，有該不
    起訴處分書一份在卷足據，其於五年內再犯毒品危害防制條例第十條第一項、第
    二項之本罪，經本院以八十九年度毒聲字第一九四○號裁定送觀察、勒戒後，認
    有繼續施用毒品傾向，復有臺灣臺中看守所附設勒戒所八十九年四月八日中所
    太總字第一一六七號函檢附之證明書一份附卷可參。右揭(2)之事實，業據被告於
    警訊、偵查及本院審理中坦承不諱，並有於被告身上查獲之第一級毒品海洛因一
    小包（淨重一．五公克，包裝重○．三二公克）、安非他命一小包（含包裝重○
    ．六公克）扣案足資佐證。而扣案之海洛因一包，經送法務部調查局鑑驗，確屬
    毒品海洛因，純度二六．二三％，亦有法務部調查局電腦條碼00000000
    0號鑑定通知書一份附卷足稽。此外，本案被告查獲後所採尿液，經臺中市衛生
    局檢驗結果，確呈甲基安非他命陽性反應，亦有該所尿液檢驗報告書一紙附卷可
    稽，核與被告自白相符。本件事證明確，被告施用第一、二級毒品犯行，洵堪認
    定。
二、核被告所為，係犯毒品危害防制條例第十條第一項之施用第一級毒品罪及同條第
    二項之施用第二級毒品罪。被告為施用第一、二級毒品而分別持有毒品海洛因、
    安非他命之低度行為，應為其施用之高度行為所吸收，均不另論罪。又被告先後
    施用第一、二級毒品海洛因、安非他命之犯行，均時間緊接，方法相同，觸犯構
    成要件相同之罪名，顯係基於概括之犯意反覆為之，為連續犯，均應依刑法第五
    十六條之規定，以一罪論，並加重其刑。公訴意旨雖未就被告於前開事實欄所載
    (2)項施用海洛因及安非他命部分起訴，惟此與起訴部分有連續犯裁判上一罪關係
    ，本院自得一併審理。被告連續施用第一級毒品罪與連續施用第二級毒品罪二罪
    之間，犯意各別，行為互殊，應予分論併罰。查被告於八十六年間，曾因違反麻
    醉藥品管理條例案件，經臺灣彰化地方法院判處有期徒刑五月確定，於八十六年
    十月二十二日易科罰金執行完畢，有臺灣臺中地方地方法院檢察署刑案資料查註
    紀錄表及本院被告全國前案紀錄表在卷可憑，其受有期徒刑執行完畢後，於五年
    以內再犯有期徒刑以上之本罪，為累犯，應依刑法第四十七條規定，遞加重其刑
    。原審以被告罪證明確，依法論罪科刑，固非無見，惟查原審未及就未起訴之前
    開事實欄所載(2)項被告施用海洛因、安非他命部分，與已起訴部分有為連續犯裁
    判上一罪關係而一併審究，尚有未合。檢察官被告上訴意旨亦指摘及此，原判決
    既有上述可議之處，自屬無可維持，應由本院撤銷改判。爰審酌被告已有違反麻
    醉藥品管理條例前科，前因施用毒品犯行，甫經觀察、勒戒後，猶再施用毒品，
    無視於毒品對於自身健康之戕害及國家對於杜絕毒品犯罪之禁令，惡性非輕，惟
    被告犯後坦承犯行，尚知悔悟，態度良好等一切情狀，分別量處如主文所示之刑
    ，並定應執行之刑，以資懲儆。扣案之海洛因二包（其中一包經鑑定淨重○．○
    八公克，含包裝重○．三公克；另一包淨重一．五公克，包裝重○．三二公克）
    ，安非他命二包（其中一包重○．四公克，另一包毛重○．六公克），分別為第
    一級毒品、第二級毒品，不論屬於犯人與否，均應依毒品危害防制條例第十八條
    第一項前段規定沒收銷燬之。
據上論斷，應依刑事訴訟法第三百六十九條第一項前段、第三百六十四條、第二百九
十九條第一項前段，毒品危害防制條例第十條第一項、第二項、第十八條第一項前段
、第二十條第三項前段、刑法第十一條前段、第五十六條、第四十七條、第五十一條
第五款，判決如主文。
本案經檢察官甲○○到庭執行職務。
中      華      民      國    八十九    年      九      月     二十     日
                                  臺灣高等法院臺中分院刑事第七庭
                                        審判長法  官  林  榮  龍
                                              法  官  黃  日  隆
                                              法  官  江  錫  麟
右正本證明與原本無異。
施用第一級毒品部分得上訴。
施用第二級毒品部分不得上訴。
如不服本判決應於收受送達後十日內向本院提出上訴書狀，其未述上訴之理由者並
得於提起上訴後十日內向本院補提理由書（均須按他造當事人之人數附繕本）。
                                              書記官  謝  雅  惠
中      華      民      國    八十九    年      九      月     二十一   日
附錄論罪科刑法條
毒品危害防制條例第十條第一項：
施用第一級毒品者，處六月以上五年以下有期徒刑。
施用第二級毒品者，處三年以下有期徒刑。
                                                                        Ｃ


司法院資訊處製作；財團法人民間司法改革基金會備份。
